臺灣新北地方法院民事裁定
111年度抗字第19號
抗  告  人  趙品鈞  
相  對  人  鋒勳建設股份有限公司

法定代理人  謝明勳  
上列抗告人與相對人間聲請拍賣抵押物事件，對於民國111年1月
5日本院110年度司拍字第536號裁定提起抗告，本院裁定如下：
    主  文
抗告駁回。
抗告費用新臺幣1,000元由抗告人負擔。
    理  由
一、按抵押權人於債權已屆清償期而未受清償者，得聲請法院拍
    賣抵押物，就其賣得價金而受清償，上開規定於最高限額抵
    押權亦準用之；民法第873條、第881條之17分別定有明文。
    次按債權之讓與，非經讓與人或受讓人通知債務人，對於債
    務人不生效力，亦為民法第297條第1項所明定。是抵押權人
    如係受讓第三人移轉之抵押權擔保債權及抵押權，應先對債
    務人踐行債權讓與通知之程序，方堪對抵押義務人主張有抵
    押權擔保效力所及之債權存在，而許其行使抵押權。依上開
    說明，法院准許拍賣抵押物前，受讓人即債權人是否已踐行
    通知債權讓與程序，因涉及該債權讓與對債務人是否發生效
    力之要件，此非探究拍賣程序基礎之私法上權利存否之實體
    審查，而屬債權與抵押權移轉要件是否符合之形式審查，自
    屬非訟法院應為形式審查之範疇，以兼顧債權人及債務人之
    權益。
二、抗告意旨略以：原裁定因抗告人未提出債權讓與證明及債權
    讓與通知債務人胡家祺之證明文件，駁回抗告人之聲請，而
    今抗告人提出債權讓與證明及債權讓與通知書，請求廢棄原
    裁定，並准予拍賣新北市○○區○○段00000000000000000000地
    號土地等語。
三、相對人則以：相對人對抗告人所提出之債權讓與證明及債權
    讓與通知，均不知悉，遑論債務人胡家祺與抗告人間有關任
    何債權債務之事實。
四、經查，本件抗告人主張已提出債權讓與證明及債權讓與通知
    書，請求廢棄原裁定云云，惟查，
　1.抗告人雖提出債權讓與同意書及債權讓與通知即蓋有郵局戳
    章為111年1月14日之存證信函，卻未附上該存證信函已合法
    送達債務人胡家祺之郵務回執聯。
　2.經本院通知抗告人補正，抗告人卻僅提出蓋有郵局戳章為11
    0年12月29日之郵務回執聯，此顯然與抗告人所提出之債權
    讓與通知存證信函日期不符（存證信函通知日期在後，送達
    回執聯日期在前，顯然矛盾）。
　3.抗告人既然無法釋明本件債權讓與通知確實已合法到達債務
    人胡家祺之事實。從而，原裁定駁回抗告人之聲請，並無違
    誤，抗告人據以指摘原裁定不當並聲明廢棄，為無理由，應
    予駁回。
五、據上論結，本件抗告為無理由，依非訟事件法第46條、第21
    條第1項、第24條第1項、民事訴訟法第495條之1第1項、第4
    49條第1項、第95條、第78條，裁定如主文。
中　　華　　民　　國　　111 　年　　3 　　月　　17　　日
                  民事第三庭    法　官　劉以全
以上正本證明與原本無異
本裁定除以適用法規顯有錯誤為理由外，不得再抗告。如提起再
抗告，應於收受後10日內委任律師為代理人向本院提出再抗告狀
，並應繳納再抗告費新臺幣1000元。
中　　華　　民　　國　　111 　年　　3 　　月　　17　　日
                                書記官　許慧禎